【裁判字號】    99,抗,20
【裁判日期】    990112
【裁判案由】    聲請撤銷緩刑
【裁判全文】
臺灣高等法院刑事裁定                    99年度抗字第20號
抗  告  人
即受刑  人  甲○○
                    (現於台灣台北看守所附設勒戒處所觀察
上列抗告人因聲請撤銷緩刑案件，不服臺灣板橋地方法院中華民
國98年12月11日裁定（98年度撤緩字第257號），提起抗告，本
院裁定如下：
    主  文
抗告駁回。
    理  由
一、原裁定意旨略以：本件抗告人即受刑人甲○○前因違反槍砲
    彈藥刀械管制條例案件，經臺灣板橋地方法院於民國（下同
    ）97年3月4日以96年度訴字第4469號判決處有期徒刑1年10
    月，併科罰金新臺幣50,000元，罰金如易服勞役，以新臺幣
    （下同）1,000元折算1日，緩刑4年，緩刑期內付保護管束
    ，並於97年3月31日確定；詎其仍不知悛悔，竟於97年2月間
    某日起至97年5月23日間犯槍砲彈藥刀械管制條例之罪，經
    本院於98年8月15日以98年度上訴字第2681號判決處有期徒
    刑1年6月，併科罰金60,000元，罰金罰金如易服勞役，以1,
    000元折算1日；且於98年7月23日22時許，在臺北縣三峽鎮
    ○○路94巷2號5樓住處內，施用第二級毒品甲基安非他命1
    次，經臺灣板橋地方法院以98年度毒聲字第1362號裁定送勒
    戒處所觀察、勒戒等情，此有臺灣板橋地方法院96年度訴字
    第4469號刑事判決、本院98年度上訴字第2681號刑事判決及
    臺灣板橋地方法院98年度毒聲字第1362號刑事裁定各1份在
    卷可稽。足認其行為顯然未保持善良品行，且經審酌其情節
    確屬重大，核與保安處分執行法第74條之2第1款、第74條之
    3第1項之規定相符。原審因認檢察官聲請撤銷受刑人緩刑之
    宣告，於法有據，應予准許等語。
二、抗告意旨略以：抗告人之保護管束期間係自97年3月31日起
    止100年3月30日止。另抗告人於97年2月間某日起至97年5月
    23日間所犯槍砲彈藥刀械管制條例之罪，雖經鈞院以98年度
    上訴字第2681號判決判處徒刑，惟該案現上訴最高法院中，
    尚未確定，且該案認定抗告人持有具有殺傷力之空氣槍，係
    於97年2月間所購買，不在上開緩刑及保護管束期間之期間
    內；又抗告人因犯後態度良好，始被處以1年6月之有期徒刑
    。則該案既未確定，且被告犯罪情形輕微，自與刑法第75條
    之1第1項規定「受緩刑之宣告而有下列情形之一，足認原宣
    告之緩刑難收其預期效果，而有執行刑罰之必要者，得撤銷
    其宣告：一、緩刑前因故意犯他罪，而在緩刑期內受得易科
    罰金之有期徒刑、拘役或罰金之宣告確定者」之要件不符。
    原審未察，遽認該案已於緩刑宣告期間內確定，暨原宣告之
    緩刑難收其預期效果，而有執行刑罰之必要，撤銷緩刑，難
    謂符合上開規定。再者，原審以抗告人施用毒品，認違反保
    安處分執行法第74條之2第1款保持善良品行之規定，而撤銷
    緩刑之宣告，顯然未考量刑法第75條之1第1項規定難收其預
    期效果之情形，且觀察、勒戒亦非徒刑，原審未詳加考量，
    為此提起抗告云云。
三、經查：
  (一)按受保護管束人在保護管束期間內，應遵守保持善良品行，
    不得與素行不良之人往還。又受保護管束人違反保安處分執
    行法第74條之2各款情形之一，情節重大者，檢察官得聲請
    撤銷保護管束或緩刑之宣告，保安處分執行法第74條之2第1
    款、第74條之3第1項分別定有明文。
  (二)抗告人前因違反槍砲彈藥刀械管制條例案件，經臺灣板橋地
    方法院以96年度訴字第4469號判決處有期徒刑1年10月，併
    科罰金新臺幣50,000元，罰金如易服勞役，以1,000元折算1
    日，緩刑4年，緩刑期內付保護管束，並於97年3月31日確定
    。復因曾於97年2月間某日起至97年5月23日間犯持有可發射
    金屬具有殺傷力之空氣槍之罪，經本院以98年度上訴字第26
    81號判決判處有期徒刑1年6月（尚未確定）。且抗告人於98
    年7月23日22時許，確有施用第二級毒品，並經臺灣板橋地
    方法院以98年度毒聲字第1362號裁定送勒戒處所觀察、勒戒
    等情，有臺灣板橋地方法院96年度訴字第4469號刑事判決、
    本院98年度上訴字第2681號刑事判決及臺灣板橋地方法院98
    年度毒聲字第1362號刑事裁定附在卷可佐。足認抗告人於保
    護管束期間，確未能保持善良品行，且再犯上開二案，情節
    自屬重大。
  (三)抗告人雖執前詞置辯，然抗告人係緩刑中付保護管束之人，
    自有保安處分執行法之適用。原裁定係以抗告人違反保安處
    分執行法第74條之2第1款，而依同法第74條之3第1項規定撤
    銷前開緩刑宣告，並非以刑法第75條之1第1項規定為據而撤
    銷之，與刑法第75條之1第1項規定之要件無涉。抗告人於97
    年2月間某日起至97年5月23日間，犯槍砲彈藥刀械管制條例
    之罪，雖因上訴最高法院而未確定，惟參卷附本院98年度上
    訴字第2681號判決，抗告人就其於97年2月間某日至97 年5
    月23日，持有具殺傷力之空氣槍係坦承不諱，上開期間均在
    保護管束期間，自無礙其於保護管束期間未保持善良品性之
    認定。又抗告人於緩刑中，於98年7月23日再犯施用第二級
    毒品罪，並經臺灣板橋地方法院裁定送勒戒處所觀察、勒戒
    ，亦徵抗告人在保護管束期間內，未遵守保持善良品行。抗
    告人在保護管束期間，既先後犯上開二案，自屬情節重大，
    原審因而依臺灣板橋地方法院檢察署檢察官之聲請，依刑事
    訴訟法第476條、保安處分執行法第74條之3第1項規定，裁
    定撤銷抗告人前開緩刑之宣告，於法自無不合。
  (四)綜上，本件抗告無理由，應予駁回。
四、據上論結，應依刑事訴訟法第412條，裁定如主文。
中    華    民    國    99    年    1     月    12    日
                  刑事第十七庭  審判長法  官 王聰明
                                      法  官 黃雅芬
                                      法  官 陳世宗
以上正本證明與原本無異。
不得再抗告。
                                      書記官 魏汝萍
中    華    民    國    99    年    1     月    12    日


司法院資訊處製作；財團法人民間司法改革基金會備份。
